【裁判字號】    89,易,1013
【裁判日期】    891123
【裁判案由】    妨害自由等
【裁判全文】
臺灣嘉義地方法院刑事判決                        八十九年度易字第一一三號
    公  訴  人  臺灣嘉義地方法院檢察署檢察官
    被      告  甲○○
右列被告因妨害自由等案件，經檢察官提起公訴（八十九年度偵字第五四九四號），
本院判決如左：
    主  文
甲○○連續以加害生命之事，恐嚇他人致生危害於安全，累犯，處拘役肆拾日，如易
科罰金以參佰元折算壹日；又傷害人之身體，累犯，處拘役肆拾日，如易科罰金以參
佰元折算壹日。應執行拘役柒拾日，如易科罰金以參佰元折算壹日。。
    事  實
一、甲○○於民國八十六年間，因搶奪案件，經本院判處有期徒刑六月，高等法院臺
    南分院及最高法院駁回上訴確定，於八十八年一月十五日執行完畢，詎仍不知悔
    改，於八十九年八月十四日十六時三十分許，基於恐嚇之概括犯意，至嘉義縣水
    上鄉溪州村外溪州一二七號丙○○之住處，先向丁○○恐嚇稱：「你很有錢，你
    有錢就『狗怪』，你給我注意，你再『狗怪』我就要拿刀子殺你」又向丙○○恫
    稱：「你賺很多了，你出去要小心一點，我要在半路上拿刀子殺你」等語，致丙○○、丁○○心生畏懼，其後又至嘉義縣水上鄉溪州村內東西向快速道路高架橋
    下，與戊○○發生爭執，遂基於傷害之犯意，對戊○○拳打腳踢，致戊○○受有
    頭部、胸部及四肢多處瘀傷，嗣經丁○○、丙○○及戊○○報警，始知上情。
二、案經丁○○、丙○○及戊○○訴由嘉義縣警察局水上分局報請臺灣嘉義地方法院
    檢察署檢察官偵查起訴。
    理  由
一、訊據被告甲○○，坦承有與戊○○發生衝突並毆傷戊○○，惟矢口否認有何恐嚇
    丁○○及丙○○之犯行，辯稱：那天我跟本沒有去丙○○家云云。經查：
    （一）告訴人戊○○於警訊時稱：「我是於民國八十九年八月十四日十六時三十
          分許至溪州村東西快速道路橋下與人聊天至十六時五十分許，坐了約二十
          分鐘，甲○○忽然跑來對我左臉頰打了一拳，然後將我摔倒，並用腳踹我
          的胸部，連續踹了四下，後來才被旁人架開且大聲的對我說，我霸佔了他
          家的土地：：」並有行政院衛生署嘉義醫院嘉醫診字第三０七五號傷害診
          斷書一紙在卷可證，是與被告自白相符，堪予採信。
    （二）告訴人丁○○於警訊時稱：「我今於下午十五時四十分許至丙○○家找他
          聊天，而於十六時三十分許，同溪州村之甲○○忽然進來就指著我說：『
          你很有錢，你有錢就『狗怪』，你給我注意，你再『狗怪』我就要拿刀子
          殺你要對你傷害及對你不利』又罵我三字經『幹你娘』且一直罵我並要對
          我全家不利，當時我非常害怕，遂立即至所報案：：」告訴人丙○○於警
          訊時稱：「我於八十九年八月十四日十五時四十分許，在住家客廳和朋友
          丁○○聊天，於十六時三十分許，甲○○突然從外面走進來，即出言恐嚇
          丁○○，後來又指著我說『你賺很多了唉，你出去要小心一點，我要在半
          路拿刀子殺你』後來又想出手打我，幸被旁人欄住而作罷，然後就走出去
          ：：他對丁○○說：『你很有錢，錢比我還多，你給我注意，你出去我要
          拿刀子殺你』並用三字經『幹你娘』等一直罵。」於偵查時又稱：「我很
          害怕，我就跑去南靖派出所報案，我還未作筆錄，就有打電話來報案說被
          告和人打架，警察就去將他載回派出所」核與證人即丙○○之母黃賴蕊於
          偵查時證稱：「（問：八十九年八月十四日有無看到被告到你家？）有，
          當天被告突然開門進到我家說：『你們賺錢賺很多，出去要小心一點，要
          殺你』」相符，警員乙○○於本院審理時稱：「是被害人丁○○八十九年
          八月十四日下午六時到派出所報案，丙○○則晚一點，戊○○是請朋友於
          八十九年八月十四日下午五點時報案：：我們在東西向快速道路高架橋下
          找到被告的，被告有喝酒：：」，是被告有至丙○○家恐嚇丙○○及劉廣
          文應可認定。
    （三）證人林錦坪於偵查時稱：「我們在一起喝酒，是在『中風』家裡喝酒，然
          後又到東西向公路橋下喝酒，喝到晚上天黑，我們是從中午始在『中風』
          家喝酒，幾點到橋下忘記了：：除了我們三人喝酒，橋下有其他人來來往
          往，他沒有和別人打架：：快要六點，有蚊子，我要去載小孩，我的小孩
          要到六點才下課」；證人陳金輝於本院審理時稱：「八十九年八月十四日
          下午三時十五分我從路橋那裡經過，被告將我叫下來喝酒，當時連我一共
          四個人在喝酒，我五點半就走了，我們喝酒在場四人都沒有離開過，我也
          沒有看到被告與戊○○發生衝突：：」被告則稱：「我們一起在『中風』
          家裡喝酒，喝到約二點，後來『中風』的喝醉酒，我們就換到橋下去喝，
          後來林錦坪說要去載小孩，在那之前我有去雜貨店買東西又回去跟林錦坪
          喝酒，到了約五點半，林錦坪先走，我要走回家途中與戊○○發生衝突：
          ：」三人就共有多少人一起喝酒、被告是否曾離開，所述皆不符，尚難採
          信。是被告所辯，顯係卸責之詞，不足採信。
    （四）綜上所述，本案事證明確，被告犯行堪以認定。
二、核被告甲○○所為，其以危害生命之事先後向丁○○及丙○○恐嚇，致丁○○、
    丙○○心生畏懼而致生危害於彼等之安全，係犯刑法第三百零五條之恐嚇罪。又
    其毆傷戊○○，係犯刑法第二百七十七條第一項之傷害罪。被告先後向丁○○及
    丙○○恐嚇，時間緊接、所犯構成要件相同之罪，顯係基於概括犯意為之，為連
    續犯，應依刑法第五十六條加重其刑。公訴人認其係一行為而觸犯數罪名，容有
    未洽。被告所犯連續恐嚇及傷害間，犯意有別，行為互殊，應分論併罰之。再查
    ，被告於八十六年間，因搶奪案件，經本院判處有期徒刑六月，臺灣高等法院臺
    南分院及最高法院駁回上訴確定，於八十八年一月十五日執行完畢，此有臺灣高
    等法院被告全國前案紀錄表一紙在卷可佐，五年內再犯有期徒刑以上刑之罪，為
    累犯，應依刑法第四十七條加重其刑。爰審酌被告與告訴人等並無仇隙，僅係因
    喝酒一時失去理智而犯下此案，被害人所生之損害不大，犯後已坦承部分犯行等
    一切情狀，量處如主文所示之刑，並諭知易科罰金之折算標準及定其應執行之刑
    ，以資懲儆。
據上論斷，應依刑事訴訟法第二百九十九條第一項前段，刑法第三百零五條、第二百
七十七條第一項、第四十七條、第五十六條、第五十一條第六款、第四十一條，罰金
罰鍰提高標準條例第一條前段、第二條，判決如主文。
本案經檢察官陳仁智到庭執行職務
中    華    民    國      八十九      年    十一      月      二十三    日
                                臺灣嘉義地方法院刑事第二庭
                                    法  官  康  存  真
右正本證明與原本無異。
如不服本判決，應於判決送達後十日內，向本院提出上訴狀。
中    華    民    國      八十九      年    十一      月      二十三    日
                                    書記官  胡  祥  生


司法院資訊處製作；財團法人民間司法改革基金會備份。
